# 直接持股和间接持股并存时，如何抵消合并？

提问人：wx_64acbdd6843c 时间：2023-08-09 17:23:49
A公司分别持股B公司75%、C公司100%，均构成控制关系，B公司、C公司分别持股D公司60%、40%。编制合并报表时B公司按照持股60%编制B、D公司合并报表，C公司个别报表按照40%对D进行权益法核算。A公司层面的合并报表直接合并B、C公司吗？还是需要反分录冲回C公司个别报表按照40%对D进行权益法核算，然后再按照85%（75% _60%+40%_ 100%=85%）的比例合并D公司？
1691572481509.jpg
(115.15 KB, 下载次数: 31)
2023-8-9 17:15 上传

回答人：chenyiwei
“时B公司按照持股60%编制B、D公司合并报表，C公司个别报表按照40%对D进行权益法核算。A公司层面的合并报表直接合并B、C公司”的做法更合理。
从主帖的股权结构图来看，D公司无外部少数股东，少数股东仅在B层面（持B的25%股权）。因此不可以理解为“按照85%（75% _60%+40%_ 100%=85%）的比例合并D公司”，这样很容易导致少数股东权益计算错误。事实上，在A的最终合并结果中，如无其他特殊考虑因素，则少数股东权益仅为B对D采用权益法核算后，B净资产的25%。如此前已多次提及的，子公司之间的互相投资的投资成本部分不会导致集团合并报表层面少数股东权益的增加。